臺灣新竹地方法院刑事判決
110年度交易字第610號
公  訴  人  臺灣新竹地方法院檢察署檢察官
被      告  邱筱嬋



上列被告因過失傷害案件，經檢察官提起公訴（110年度偵字第1
1991號），被告於本院準備程序中就被訴事實為有罪之陳述，經
告以簡式審判程序之旨，並聽取公訴人、被告之意見後，改依簡
式審判程序審理並判決如下：
    主  文
乙○○犯過失傷害罪，處拘役伍拾日，如易科罰金，以新臺幣壹
仟元折算壹日。
    犯罪事實及理由
一、本件犯罪事實及證據，除犯罪事實欄第2行應補充為「行經
    國道一號公路北上95公里800公尺處之北向光復路出口匝道
    時」、第8行應補充為「因此受有右胸挫傷併第七根肋骨骨
    折、頸部挫傷、右腰背挫傷等傷害」，及證據部分補充被告
    於本院準備程序、審理時之自白、國立臺灣大學醫學院附設
    醫院新竹臺大分院新竹醫院110年5月4日及110年7月3日診斷
    證明書外，餘均引用檢察官起訴書之記載（如附件）。
二、論罪科刑：核被告所為，係犯刑法第284條前段之過失傷害
    罪。被告於肇事後，於犯罪未被有偵查權之機關或公務員發
    覺前，向據報前往現場處理之警員承認為肇事人，此有自首
    情形紀錄表在卷可稽，嗣並接受裁判，合於自首要件，爰依
    刑法第62條前段之規定，減輕其刑。爰以行為人之責任為基
    礎，審酌被告駕車行駛於在國道公路出口匝道疏未注意車前
    狀況，亦未與前車保持安全距離，致往前追撞告訴人自小客
    車，致生本件車禍事故，告訴人因此受有起訴書所載傷勢，
    本院考量被告之過失程度及告訴人傷勢情形，暨被告大學畢
    業之智識程度，現待業中、需扶養2名未成年子女、家中經
    濟仰賴先生工作之家庭經濟狀況，暨犯後坦承犯行，態度尚
    稱良好，惟因與告訴人就和解金額部分未能達成共識致迄今
    未能和解等一切情狀，爰量處如主文所示之刑，並諭知易科
    罰金之折算標準。
據上論斷，應依刑事訴訟法第273條之1第1項、第299條第1項前
段、第310條之2、第454條第2項，判決如主文。
本案經檢察官林鳳師提起公訴，檢察官邱宇謙到庭執行職務。
中    華    民    國   111    年    1     月    27    日
                  刑事第九庭  法  官  卓怡君
以上正本證明與原本無異。　　　　　　　　　
如不服本判決應於收受本判決後20日內向本院提出上訴書狀，上
訴書狀應敘述具體理由。上訴書狀未敘述上訴理由者，應於上訴
期間屆滿後20日內補提理由書狀於本院(均須按他造當事人之人
數附繕本 )「切勿逕送上級法院」。
中　　華　　民　　國　　111 　年　　1 　　月　　27　　日
                              書記官  胡家寧
附錄本案論罪科刑法條全文：
中華民國刑法第284條
因過失傷害人者，處一年以下有期徒刑、拘役或十萬元以下罰金
；致重傷者，處三年以下有期徒刑、拘役或三十萬元以下罰金。
【附件】
臺灣新竹地方檢察署檢察官起訴書
                                    110年度偵字第11991號
　　被　　　告　乙○○  女　30歲（民國00年0月00日生）
　　　　　　　　　　　　籍設苗栗縣○○市○○街00巷00弄00                        號5樓
　　　　　　　　　　　　現居苗栗縣○○市○○路000巷0號
　　　　　　　　　　　　國民身分證統一編號：Z000000000號
上列被告因過失傷害案件，業經偵查終結，認應提起公訴，茲將
犯罪事實及證據並所犯法條分敘如下：
　   　 犯罪事實
一、乙○○於民國110年3月23日8時40分許，駕駛車牌號碼0000-00
    號自用小客車，行經國道一號公路北上95公里800公尺處時
    ，因精神不濟，未注意車前狀況，亦未保持與前方車輛適當
    之安全距離，不慎追撞同向前方由甲○○所駕駛車牌號碼000-
    0000號之自用小客車，甲○○所駕駛之車輛因此往前推撞由陳
    柏岳所駕駛車號000-0000號自用小客車、黃建翰所駕駛車號
    000-0000號自用小客車（二人並未受傷），致甲○○因此受有
    右胸挫傷併第七根肋骨骨折之傷害，肇事後邱筱蟬停留現場
    ，向前來處理之員警坦認肇事願意接受裁判。
二、案經甲○○訴請偵辦。
　　　　證據並所犯法條
一、證據清單及待證事實：
編號 證據名稱 待證事實 1 被告乙○○於警詢、偵查時之供述。 坦承於上揭時地駕駛車輛因精神不濟，往前追撞告訴人之事實，並坦認有過失。 2 告訴人甲○○於警詢、偵訊時之指述。 全部犯罪事實。   3 證人陳柏岳、黃建翰於警詢之證述 遭被告、告訴人自後方追撞之事實。 4 國道公路警察局道路交通事故初步分析研判表、調查筆錄、道路交通事故現場圖、道路交通事故調查表(一)、(二)、現場圖各1份、道路交通事故照片2張 證明本件車禍發生之經過情形。 5 新竹馬偕紀念醫院、臺灣大學醫學院附設醫院新竹台大分院新竹醫院之診斷證明書各1紙 佐證告訴人甲○○因車禍身體受有前揭傷害之事實。   6 國道公路警察局第二公路警察大隊楊梅分隊道路交通事故肇事人自首情形紀錄表乙份 被告符合自首之事實。 
二、核被告乙○○所為，係犯刑法284條前段過失傷害罪嫌。被告
    於員警未發覺犯罪前，向前來處理之員警自首願意接受裁判
    ，請依法減輕其刑。
三、依刑事訴訟法第251條第1項提起公訴。
　　此　致
臺灣新竹地方法院
中　　華　　民　　國　 110　　年　　10 　　月　  15 　日
　　　　　　　　　　　　　    檢　察　官　林鳳師
本件正本證明於原本無異
中　　華　　民　　國　 110　　年　  10     月　  21   日
                              書  記  官   
附錄本案所犯法條全文   
中華民國刑法第284條
因過失傷害人者，處 1 年以下有期徒刑、拘役或 10 萬元以下
罰金；致重傷者，處 3 年以下有期徒刑、拘役或 30 萬元以下
罰金。